【裁判字號】    99,上訴,469
【裁判日期】    990312
【裁判案由】    違反毒品危害防制條例
【裁判全文】
臺灣高等法院高雄分院刑事判決         99年度上訴字第469號
上  訴  人
即  被  告  甲○○
上列上訴人因違反毒品危害防制條例案件，不服臺灣高雄地方法
院98年度審訴字第4900號中華民國99年1 月27日第一審判決（起
訴案號：臺灣高雄地方法院檢察署98年度毒偵字第6339號），提
起上訴，本院判決如下：
     主  文
上訴駁回。
     理  由
一、按依刑事訴訟法第350 條、第361 條、第362 條、第367 條
    規定，不服地方法院之第一審判決而上訴者，須提出上訴書
    狀，並應敘述具體理由，為上訴必備之程式；其所提出之書
    狀未敘述上訴理由，或僅曾以言詞陳述上訴理由者，均應於
    上訴期間屆滿後20日內補提理由書於第一審法院。第一審法
    院經形式審查，認逾期未補提上訴理由者，應定期間先命補
    正；逾期未補正者，為上訴不合法律上之程式，應以裁定駁
    回。倘已提出上訴理由，但所提非屬具體理由者，則由第二
    審法院以上訴不合法律上之程式，判決駁回。而所謂具體理
    由，必係依據卷內既有訴訟資料或提出新事證，指摘或表明
    第一審判決有何採證認事、用法或量刑等足以影響判決本旨
    之不當或違法，而構成應予撤銷之具體事由，始克當之（例
    如：依憑證據法則具體指出所採證據何以不具證據能力，或
    依憑卷證資料，明確指出所為證據證明力之判斷如何違背經
    驗、論理法則）；倘僅泛言原判決認定事實錯誤、違背法令
    、量刑失之過重或輕縱，而未依上揭意旨指出具體事由，或
    形式上雖已指出具體事由，然該事由縱使屬實，亦不足以認
    為原判決有何不當或違法者（例如：對不具有調查必要性之
    證據，法院未依聲請調查亦未說明理由，或援用證據不當，
    但除去該證據仍應為同一事實之認定），皆難謂係具體理由
    ，俾與第二審上訴制度旨在請求第二審法院撤銷、變更第一
    審不當或違法之判決，以實現個案救濟之立法目的相契合，
    並節制濫行上訴（最高法院97年度臺上字第892 號刑事判決
    意旨參照）。
二、上訴人即被告甲○○（下稱被告）不服原審判決提起上訴，
    其上訴理由狀略謂：原審判刑有期徒刑1 年1 月，實屬過重
    ，請求撤銷原判決，另為較輕刑度之判決等語。
三、經查，被告前於民國88年間因施用毒品案件，經裁定送觀察
    、勒戒後，因認有繼續施用毒品傾向，再以裁定令入戒治處
    所施以強制戒治，歷經停止戒治及撤銷停止戒治，於91年5
    月19日戒治期滿執行完畢，並由臺灣高雄地方法院檢察署檢
    察官為不起訴處分確定。復於上開強制戒治執行完畢釋放後
    5 年內之93年間又因施用毒品案件，經原審法院判處有期徒
    刑10月確定，於94年6 月26日縮刑期滿執行完畢。詎仍不知
    悔改，復分別基於施用第一級毒品海洛因及第二級毒品甲基
    安非他命之犯意，於98年9 月25日14時許，在其位於高雄市
    ○○區○○路76號之住處內，以將海洛因摻入香煙內點燃而
    吸食其煙霧之方式，施用第一級毒品海洛因1 次；另於98年
    9 月25日20時40分許為警採尿時回溯96小時內之某時（不含
    公權力拘束期間），在上開處所，以將甲基安非他命置於鋁
    箔紙上燒烤吸食霧氣之方式，施用第二級毒品甲基安非他命
    1 次。嗣於98年9 月25日17時20分許，為警持搜索票在上址
    查獲，並扣得第一級毒品海洛因1 包（檢驗前淨重0.378 公
    克，檢驗後淨重0.372 公克）、吸管1 支及行動電話2 支，
    前揭施用第一級毒品海洛因及第二級毒品甲基安非他命之事
    實，業據被告於警、偵訊及原審審理時均坦承不諱；其為警
    查獲時所採尿液經送檢驗結果，呈嗎啡及甲基安非他命之陽
    性反應，有高雄市立凱旋醫院濫用藥物尿液檢驗報告各1 份
    在卷可稽，扣案之白色粉末1 包經送檢驗結果，確係第一級
    毒品海洛因（檢驗前淨重0.378 公克、檢驗後淨重0.372 公
    克），亦有高雄市立凱旋醫院濫用藥物成品檢驗鑑定書1 份
    附卷可憑，被告施用第一級毒品海洛因及第二級毒品甲基安
    非他命之犯行，洵堪認定。原審認被告係犯毒品危害防制條
    例第10條第1 項之施用第一級毒品罪、同條第2 項之施用第
    二級毒品罪。就上開2 犯行，予以分論併罰，並審酌被告之
    施用毒品前科素行，累犯應加重其刑等各節，就施用第一級
    毒品部分處有期徒刑1 年，施用第二級毒品部分處有期徒刑
    3 月，並定應執行刑為有期徒刑1 年1 月；並說明扣案物之
    沒收銷毀，其認事用法並無違誤，量刑亦屬寬貸，被告之上
    訴理由，不能認係依據卷內訴訟資料指摘或表明第一審判決
    有何採證、認事、用法或量刑等足以影響判決本旨之不當或
    違法，而構成應予撤銷之具體事由，僅徒憑己意請求從輕量
    刑，難謂上訴適法，其上訴自屬違背法律上之程式，爰不經
    言詞辯論，逕駁回其上訴。
據上論斷，應依刑事訴訟法第367 條前段、第372 條，判決如主
文。
中    華    民    國    99    年    3     月    12    日
                  刑事第六庭    審判長法  官  王憲義
                                      法  官  邱永貴
                                      法  官  簡志瑩
以上正本證明與原本無異。
施用第二級毒品罪部分不得上訴。
施用第一級毒品罪部分如不服本判決應於收受本判決後10日內向
本院提出上訴書狀，其未敘述上訴理由者，並得於提起上訴後10
日內向本院補提理由書狀（均須按他造當事人之人數附繕本）「
切勿逕送上級法院」。
中    華    民    國    99    年    3     月    12    日
                                      書記官  吳新貞
附錄本判決論罪科刑法條：
毒品危害防制條例第10條
施用第一級毒品者，處6 月以上5 年以下有期徒刑。
施用第二級毒品者，處3 年以下有期徒刑。

司法院資訊處製作；財團法人民間司法改革基金會備份。
